臺灣桃園地方法院刑事裁定　　　　 94年度簡抗字第3號
抗　告　人
即　被　告　甲○○原名曾富福.
　　　　　　　　　　男　43歲.
上列抗告人因違反動產擔保交易法案件，不服本院桃園簡易庭中
華民國94年3 月3 日裁定（94年度桃簡字第211 號），提起抗告
，本院裁定如下：
      主      文
抗告駁回。
      理      由
一、抗告人即被告甲○○（原名曾富福）抗告意旨略以：原審判
    決正本係由警衛代為簽收，經轉交給伊後，伊即提出上訴，
    應無遲誤上訴期間，況原審判決正本送達日期為民國94年2
    月4 日，94年2 月5 日起即屬農曆春節，扣除假日，也未逾
    期，乃原審竟以其上訴已逾期為由，而裁定予以駁回，實有
    未當，爰提起抗告云云。
二、按上訴期間為10日，自送達判決後起算，刑事訴訟法第349
    條前段定有明文；又按刑事送達文書，依刑事訴訟法第62條
    ，除第六章有特別規定外，準用民事訴訟法之規定，而送達
    於住、居所、事務所或營業所，不獲會晤應受送達人者，得
    將文書付與有辨別事理能力之同居人或受僱人，民事訴訟法
    第137 條第1 項定有明文。而受公寓大廈管理委員會僱用之
    管理員，其所服勞務包括為公寓大廈住戶接收文件者，性質
    上應屬全體住戶之受僱人，即與同法第137 條第1 項規定之
    受僱人相當。郵政機關之郵差送達文書於住居所、事務所或
    營業所，不獲會晤應受送達人，而將文書付與上開公寓大廈
    管理員者，為合法送達。至該管理員何時將文書轉交應受送
    達人，對已生之合法送達效力不受影響。（見最高法院90年
    度台抗字第86號民事裁定）。再按民法第122 條規定於一定
    期日或期間內，應為意思表示或給付者，其期日或其期間之
    末日，為星期日、紀念日或其他休息日時，以其休息日之次
    日代之，故上訴期間是否延長，應以該期間之「末日」是否
    為星期日、紀念日或其他休息日為斷，若有關星期日、紀念
    日或其他休息日係在期間中而非期間之末日者，自不得予以
    扣除，甚為明確。
三、經查：本件原審判決正本已於94年2 月4 日送達於抗告人之
    住處即桃園縣大園鄉○○街59巷3 弄4 號，由該址大廈管理
    委員會管理員收受在案，此有該管理委員會簽收之掛號郵件
    回執1 紙附卷可稽，依上揭意旨，該次送達為合法送達。至
    該管理員何時將文書轉交抗告人，對已生之合法送達效力不
    受影響。又抗告人係居住於桃園縣大園鄉，扣除在途期間1
    日（法院訴訟當事人在途期間標準第2 條第1 款之規定），
    故
    本件抗告人之上訴期間應至94年2 月15日屆滿，惟原審法院
    於94年2 月21日始收受抗告人之上訴書狀，有刑事上訴狀上
    本院收狀日期戳章在卷可憑，則抗告人提出本件上訴，顯已
    逾10日之上訴期間。抗告人主張伊在收到管理員轉交之判決
    正本後即提起上訴，並無遲誤上訴期間云云，自不足採。又
    抗告人另辯稱94年2 月5 日起即屬農曆春節，扣除假日，也
    未逾上訴期間云云。然按上訴期間是否延長，應以該期間之
    「末日」是否為星期日、紀念日或其他休息日為斷，若有關
    星期日、紀念日或其他休息日係在期間中而非期間之末日者
    ，自不得予以扣除，已如前所述，而本件抗告人之上訴期間
    至94年2 月15日屆滿，且同月日復非星期日、紀念日或其他
    休息日，自不生期間終止延長之問題，抗告人辯稱應扣除期
    間中農曆春節假期云云，顯不足採信。
四、綜上所述，抗告人所提之上訴已因逾期而難認合法，原審以
    其上訴逾期，裁定駁回上訴，並無違誤，是本件抗告無理由
    ，自應以裁定駁回。
據上論斷，應依刑事訴訟法第412 條，裁定如主文。
中    華    民    國   94    年     5     月    16    日
                           臺灣桃園地方法院刑事七庭
                               審判長法  官  孫惠琳
                                     法  官  劉為丕
                                     法  官  賴淑美
以上正本證明與原本無異。
不得再抗告。
                                     書記官  陳育君
中    華    民    國   94    年     5     月    16    日
